臺灣臺中地方法院民事裁定
111年度小上字第49號
上  訴  人  林庭聿  
被  上訴人  宏泰人壽保險股份有限公司


法定代理人  魯奐毅  
上列當事人間請求給付保險金事件，上訴人對於民國111年2月25
日本院豐原簡易庭110年度豐小字第1176號第一審小額判決提起
一部上訴，本院裁定如下：
    主  文
上訴駁回。
第二審訴訟費用新臺幣1,500元由上訴人負擔。
    理  由
一、上訴人起訴及上訴意旨略以：上訴人前以自己為要保人，向
    被上訴人投保人壽保險，附加3單位之防癌終身健康保險。
    嗣上訴人因罹患癌症就醫，支出醫療費用28,800元（含家醫
    科醫療費用18,000元、大腸直腸外科醫療費用10,800元），
    經上訴人向被上訴人申請理賠，竟遭被上訴人拒絕，爰依宏
    泰防癌終身健康保險附約保單條款第9條約定，請求被上訴
    人給付保險金28,800元本息（上訴人逾前開範圍之請求，經
    原判決駁回後，未據兩造聲明不服，非本院審理範圍，茲不
    贅述）。又依上訴人於原審提出之中國醫藥大學附設醫院診
    斷證明書，已可證明上訴人至家醫科、大腸直腸外科治療與
    上訴人所患癌症有關，原審遽依財團法人金融消費評議中心
    之評議意見，認定上訴人之主張無理由，顯違公平正義。爰
    對原判決提起一部上訴。並聲明：㈠原判決廢棄。㈡上開廢棄
    部分，被上訴人應給付上訴人28,800元。
二、按對於小額程序之第一審裁判之上訴，非以其違背法令為理
    由，不得為之，民事訴訟法第436條之24第2項定有明文。依
    同法第436條之32第2項準用同法第468條、第469條第1款至
    第5款規定，所謂違背法令，係指判決不適用法規或適用不
    當者，判決有同法第469條第1款至第5款所列情形之一者，
    為當然違背法令。另按同法第436條之25規定，上訴狀內應
    記載上訴理由，表明下列各款事項：㈠原判決所違背之法令
    及其具體內容。㈡依訴訟資料可認為原判決有違法令之具體
    事實。是提起小額程序第二審上訴，如依民事訴訟法第436
    條之32第2項準用同法第468條規定以第一審判決有不適用法
    規或適用法規不當為理由時，其上訴狀或理由書應有具體之
    指摘，並揭示該法規之條項或其內容，若係成文法以外之法
    則，應揭示該法則之旨趣，倘為司法院之解釋或最高法院之
    判例，則應揭示該判解之字號或其內容，如依民事訴訟法第
    436條之32第2項準用同法第469條第1款至第5款所列各款情
    形為理由時，其上訴狀或理由書，應揭示合於該條款之事實
    。上訴狀或理由書如未依此項方法表明者，即難認為已對原
    判決之違背法令有具體之指摘，其上訴自難認為合法（最高
    法院71年度台上字第314號判決意旨參照）。又上訴不合法
    者，第二審法院應以裁定駁回之，上開規定於小額事件之上
    訴程序準用之，民事訴訟法第436條之32第2項、第444條第1
    項前段亦有明文。
三、經查，本件為小額訴訟，上訴人對第一審判決提起上訴，核
    其上訴理由狀所載內容，僅就原判決所認定之事實續予爭辯
    ，指摘原判決取捨證據不當，而未具體表明原判決有何不適
    用法規、適用法規不當或民事訴訟法第469條第1款至第5款
    所列情形，亦未敘明原判決合於上開違背法令事由之具體事
    實，難謂上訴人已合法表明上訴理由。從而，揆諸前開說明
    ，本件上訴為不合法，依民事訴訟法第436條之32第2項準用
    同法第444條第1項前段規定，應予裁定駁回。
四、末按法院為訴訟費用之裁判時，應確定其費用額，上開規定
    於小額訴訟之上訴程序準用之，民事訴訟法第436條之19第1
    項、第436條之32第1項定有明文。查上訴人提起本件上訴業
    經駁回，則第二審裁判費應由上訴人負擔，爰依上開規定，
    確定本件訴訟費用額為1,500元，裁定如主文第2項所示。
五、據上論結，本件上訴為不合法，依民事訴訟法第436條之32
    第1項、第2項、第444條第1項前段、第436條之19第1項、第
    95條、第78條，裁定如主文。
中　　華　　民　　國　　111 　年　　4 　　月　　13　　日
                  民事第二庭　審判長法　官  呂麗玉
                                    法　官  江奇峰
                                    法　官  鄭百易
正本係照原本作成。
本裁定不得抗告。
中　　華　　民　　國　　111 　年　　4 　　月　　13　　日
　　　　　　　　　　　　　　　書記官　唐振鐙